【裁判字號】    97,交抗,119
【裁判日期】    970604
【裁判案由】    聲明異議
【裁判全文】
臺灣高等法院臺南分院交通事件裁定    97年度交抗字第119號
抗  告  人
即受處分人  甲○○
上列抗告人因違反道路交通管理處罰條例案件，不服臺灣臺南地
方法院中華民國97年4月30日所為裁定（97年度交聲字第15號）
，提起抗告，本院裁定如下：
    主  文
抗告駁回。
    理  由
一、抗告意旨略以：
(一)、查道路交通安全規則規定將紅實線設於路側，用以禁止臨時
    停車，用意至善。在禁止臨時停車處所不得停車，上揭規則
    第112條第1款定有明文。
(二)、民國（下同）96年12月4日下午3時許，因在台南高分院開庭
    ，抗告人臨時將所駕車牌號碼509-BZE重機車暫停在台南市
    ○○路177巷口路側，該處僅留一點點紅斑痕跡，並非紅實
    線（以前應為紅實線，但已因施工而摩擦掉，僅留紅斑點痕
    跡，依法應不得認為紅實線），法官辦案不能從照片獲得真
    相時，理應履勘現場，始能獲得正確之心證，該處就在台南
    高分院門前對方車道路側，如下班回家，請前趨觀察，應能
    證實抗告人所言非虛。本件警方所攝照片雖依稀可見地上有
    紅色痕跡，那是因為施工已摩擦所遺之痕跡，並非紅實線，
    為證明真相，只有請求辦案法官履勘現場，始能獲得正確之
    心證。又日前發現台南市○○路177巷口路側新劃上實紅線
    ，請向市府施工單位調查是何時再劃上實紅線，此證據足證
    該處96年12月4日係非實紅線路段。
(三)、處罰事小，正義的維護事大，勿以案小而隨便亂判，為發現
    真實，請勿駁回正義，請准予撤銷原處分云云。
二、原裁定意旨略以：異議人（即本件抗告人）所有之車號509-
    BZE號重機車，於96年12月4日15時9分許，在台南市○○路1
    77巷處，有在禁止臨時停車處所停車（紅線停車）之違規事
    實，有卷附台南市警察局南市警交字第S00000000號舉發違
    反道路交通管理事件通知單一紙及舉發採證相片一張可證。
    又觀之上開採證相片所示，該處之紅線清晰可辨，一般人依
    肉眼觀之，應可清楚立判該處繪製紅線，並非僅留一點紅線
    痕跡，異議人所辯尚不足採。從而，異議人所有之上開車輛
    ，確有在禁止臨時停車處所停車之違規事實，既可認定，並
    經逕行舉發，則原處分機關依處罰條例第56條第1項第1款規
    定裁處異議人新臺幣（下同）600元之處分，核無違誤，異
    議無理由，故予駁回等語。
三、按駕駛人駕駛汽車，應遵守道路交通標誌、標線、號誌之指
    示；紅實線設於路側，用以禁止臨時停車；在禁止臨時停車
    處所不得停車，道路交通安全規則第90條、第112條第1款、
    道路交通標誌標線號誌設置規則第149條第1項第5款，分別
    定有明文。次按汽車駕駛人之行為有其他違規行為經以科學
    儀器取得證據資料之情形，當場不能製單舉發者，得逕行舉
    發處罰；前開逕行舉發，應記明車輛牌照號碼、車型等可資
    辨明之資料，查明汽車所有人姓名或名稱、住址後，製單舉
    發處罰之；汽車駕駛人在禁止臨時停車處所停車者，處600
    元以上1200元以下罰鍰，處罰條例第7條之2第1項第7款、第
    4項、第56條第1項第1款亦分別定有明文。
四、經查：抗告人甲○○所有之車號509－BZE號重機車於上開時
    、地，停放於禁止臨時停車處所停車（紅線停車）之違規事
    實明確，依道路交通管理處罰條例第56條第1項第1款之規定
    ，裁處罰鍰新台幣600元，有台南市警察局南市警交字第S00
    000000號舉發違反道路交通管理事件通知單乙紙及舉發採證
    相片乙張在卷可稽（見原裁定卷第13、14頁），亦為抗告人
    所自承，惟辯稱該處地面因施工已擦掉紅線，僅留一點紅線
    痕跡，主觀認為該處非紅實線，而停放其所有之重機車於該
    處云云。然查，該舉發通知單所附之取締違規車輛現場照片
    ，抗告人停放處固因摩擦痕而略有不清楚之處，但觀之採證
    相片中之紅線從巷口處劃至整段路旁，此為顯而易見之事實
    ，抗告人就此所抗辯，洵無可採。至抗告人另要求本院至現
    場履勘，其後又稱向台南市政府施工單位調查何時再劃上紅
    實線等云，因從採證相片上已可明顯看出，故無再履勘、調
    查之必要，亦併此說明。
五、據上論結，應依道路交通案件處理辦法第26條、刑事訴訟法
    第412條，裁定如主文。
中    華    民    國    97    年    6     月    4     日
                  刑事第三庭    審判長法  官    陳義仲
                                      法  官    蘇清水
                                      法  官    宋明蒼
以上正本證明與原本無異。
不得再抗告。
                                      書記官    翁心欣
中    華    民    國    97    年    6     月    4     日


司法院資訊處製作；財團法人民間司法改革基金會備份。
